臺灣雲林地方法院刑事協商判決         100年度訴字第781號
公 訴 人  臺灣雲林地方法院檢察署檢察官
被    告  楊裕憲
                （另案在法務部矯正署雲林第二監獄執行中）
指定辯護人  本院公設辯護人 許俊雄
上列被告因違反毒品危害防制條例案件，經檢察官提起公訴（10
0 年度毒偵字第940 號及第1188號），並聲請改依協商程序而為
判決，本院認為適當，同意由受命法官一人獨任進行協商判決程
序，判決如下：
    主  文
楊裕憲施用第一級毒品，共貳罪，均累犯，各處有期徒刑捌月，
扣案之第一級毒品海洛因包（驗餘淨重分別為：零點伍玖公克
、貳點壹玖公克及零點貳玖公克，含包裝袋個）沒收銷燬之；
扣案之注射針筒肆支沒收之。又施用第二級毒品，共貳罪，均累
犯，各處有期徒刑伍月。應執行有期徒刑壹年捌月，扣案之第一
級毒品海洛因包（驗餘淨重分別為：零點伍玖公克、貳點壹玖
公克及零點貳玖公克，含包裝袋個）沒收銷燬之；扣案之注射
針筒肆支沒收之。
    事 實 及 理 由
一、犯罪事實：楊裕憲曾因違反毒品危害防制條例案件，經本院
    以97年度訴字第1075號判決，判處有期徒刑8 月確定。又因
    違反毒品危害防制條例案件，經本院以97年度訴字第1163號
    判決，分別判處有期徒刑8 月及5 月，應執行有期徒刑1 年
    確定。上開3 罪經本院以98年度聲字第1130號裁定應執行有
    期徒刑1 年5 月確定，於民國98年2 月18日入監執行，99年
    5 月1 日甫因縮短刑期，執行完畢出監。竟仍不知悔改，分
    別基於施用第一級毒品海洛因及第二級毒品甲基安非他命之
    犯意：(一)於100 年5 月22日凌晨2 時25分為警採尿時起分別
    回溯72小時及96小時內之某時，在不詳地點，以不詳方式，
    各施用第一級毒品海洛因及第二級毒品甲基安非他命1 次，
    嗣因楊裕憲為毒品列管人口，經警於100 年5 月22日凌晨2
    時25分採集其尿液送驗，結果為可待因、嗎啡級甲基安非他
    命均呈陽性反應，因而知悉上情。(二)於100 年6 月25日下午
    4 時許，在雲林縣四湖鄉參天宮旁，將海洛因摻水置入針筒
    中，以手臂靜脈注射方式施用第一級毒品海洛因1 次。另又
    於100 年6 月26日上午7 時15分為警採尿時起回溯96小時內
    之某時，在不詳地點，以不詳方式，施用第二級毒品甲基安
    非他命1 次。嗣因楊裕憲駕駛車輛未繫安全帶，經警於國道
    一號公路南向247 公里處攔檢，並經其同意後在該車手煞車
    底下查扣注射針筒4 支及白色粉末3 包（毛重共計3.65公克
    ），並於100 年6 月26日上午7 時15分採其尿液送驗，檢驗
    結果為安非他命、甲基安非他命、可待因及嗎啡陽性反應，
    因而查悉上情。
二、證據名稱：
(一)、被告楊裕憲於偵查中及本院審理中之自白。
(二)、詮昕科技股份有限公司100 年6 月10日濫用藥物尿液檢驗報
    告（報告編號：00000000）、雲林縣警察局北港分局應受尿
    液檢驗人尿液採集送驗紀錄表。
(三)、內政部警政署國道公路警察局第四警察隊100 年7 月25日公
    警四刑第1000491495號函及所附長榮大學100 年7 月8 日確
    認報告、該隊採集犯罪嫌疑人尿液編號與真實姓名對照認證
    表。
(四)、法務部調查局100 年8 月12日調科壹字第10023017840 號濫
    用藥物實驗室件鑑定書。
三、本件經檢察官與被告於審判外達成協商之合意且被告已認罪
    ，其合意內容為：被告願受科刑之範圍及其他不利益之處分
    為：被告施用第一級毒品，累犯，兩次，均願受有期徒刑各
    捌月之宣告。又施用第二級毒品，累犯，兩次，均願受有期
    徒刑各伍月之宣告。應執行有期徒刑壹年捌月。扣案之海洛
    因包，沒收銷燬之。扣案之注射針筒肆支，沒收之。
四、沒收部分：扣案之白色粉末3 包，經送法部部調查局鑑定，
    結果均含海洛因成分，驗餘淨重分別為：0.59公克、2.19公
    克及0.29公克（均含包裝袋，共3 個），有該部調科壹字第
    10023017840 號濫用藥物實驗室件鑑定書在卷可憑（見偵查
    卷第73頁），包裝袋因無法與前開毒品完全析離，應均視為
    毒品，均併依毒品違害防制條例第18條第1 項前段之規定，
    宣告沒收銷燬之。扣案之注射針筒4 支為被告所有，供施用
    第1 級毒品犯罪使用或預備使用之物，為被告所自承（見偵
    查卷第50頁），且注射針筒本質上並非專供施用毒品所用之
    物，應依刑法第38條第1 項第2 款之規定，宣告沒收之。
五、應適用之法條：刑事訴訟法第455 條之2 第1 項、第455 條
    之4 第2 項、第455 條之8 ，第454 條第1 項、毒品危害防
    制條例第10條第1 項、第2 項、第18條第1 項前段，刑法第
    11條、第38條第1 項第2 款、第51條第5 款。
六、協商判決原則上不得上訴。但有刑事訴訟法第455 條之4 第
    1 項第1 款「於本訊問程序終結前，被告撤銷協商合意或檢
    察官撤回協商聲請者」；第2 款「被告協商之意思非出於自
    由意志者」；第4 款「被告所犯之罪非第455 條之2 第1 項
    所定得以協商判決者」；第6 款「被告有其他較重之裁判上
    一罪之犯罪事實者」；第7 款「法院認應諭知免刑或免訴、
    不受理者」情形之一，或協商判決違反同條第2 項「法院應
    於協商合意範圍內為判決；法院為協商判決所科之刑，以宣
    告緩刑或2 年以下有期徒刑、拘役或罰金為限」等規定者外
    ，不在此限。
七、如不服本件判決，得自收受判決送達之日起10日內，向本院
    提出上訴書狀，上訴於第二審法院。
本件經檢察官陳東泰到庭執行職務。
中    華    民    國  100     年    10    月   21     日
                  刑事第六庭    法  官  蕭于哲
以上正本證明與原本無異。
                                書記官  謝璧卉
中    華    民    國  100     年    10    月   21     日
附錄本案論罪科刑法條全文
毒品危害防制條例第10條
施用第一級毒品者，處 6 月以上 5 年以下有期徒刑。
施用第二級毒品者，處 3 年以下有期徒刑。